臺灣桃園地方法院刑事裁定
111年度聲字第899號
聲  請  人  臺灣桃園地方檢察署檢察官
受  刑  人  陳邦瑋（原名陳宗霖）




上列聲請人因受刑人數罪併罰有二裁判以上，聲請定其應執行之
刑（111年度執聲字第614號），本院裁定如下：
    主  文
陳邦瑋所犯如附表所示之罪刑，應執行有期徒刑壹年拾月。
    理  由
一、聲請意旨略以：受刑人陳邦瑋（原名陳宗霖）因犯竊盜等案
    件，先後經法院判決確定如附表，應依刑法第53條、第51條
    第5款定其應執行之刑，爰依刑事訴訟法第477條第1項聲請
    裁定等語。
二、按裁判確定前犯數罪者，併合處罰之。但有下列情形之一者
    ，不在此限：一、得易科罰金之罪與不得易科罰金之罪。二
    、得易科罰金之罪與不得易服社會勞動之罪。三、得易服社
    會勞動之罪與不得易科罰金之罪。四、得易服社會勞動之罪
    與不得易服社會勞動之罪。前項但書情形，受刑人請求檢察
    官聲請定應執行刑者，依第51條規定定之。數罪併罰有二裁
    判以上宣告多數有期徒刑者，於各刑中之最長期以上，各刑
    合併之刑期以下，定其刑期，但不得逾30年，刑法第50條、
    第51條第5款、第53條分別定有明文。又按刑法第48條應更
    定其刑者，或依刑法第53條及第54條應依刑法第51條第5款
    至第7款之規定，定其應執行之刑者，由該案犯罪事實最後
    判決之法院之檢察官，聲請該法院裁定之，刑事訴訟法第47
    7條第1項亦有明定。再按刑事訴訟法第370條第2項、第3項
    ，已針對第二審上訴案件之定應執行刑，明定有不利益變更
    禁止原則之適用；而分屬不同案件之數罪併罰有應更定執行
    刑之情形，倘數罪之刑，曾經定應執行刑，再與其他裁判宣
    告之刑定應執行刑時，在法理上亦同受此原則之拘束。亦即
    ，另定之執行刑，其裁量所定之刑期，不得較重於前定之執
    行刑加計後裁判宣告之刑或所定執行刑之總和（最高法院11
    0年度台抗字第2051號裁定意旨參照）。又數罪併罰中之一
    罪，依刑法規定得易科罰金，若因與不得易科罰金之他罪併
    合處罰結果而不得易科罰金時，原可易科部分所處之刑，自
    亦無庸為易科折算標準之記載（司法院院字第2702號解釋、
    司法院大法官釋字第144號解釋及第679號解釋理由書意旨參
    照）。故在數罪併罰，有二裁判以上，定其應執行之刑時，
    若有得易科罰金之罪與不得易科罰金之罪併合處罰結果而不
    得易科罰金時，原可易科部分所處之刑，自亦無庸為易科罰
    金折算標準之記載。
三、經查受刑人前因犯附表編號1至5所示之罪刑，經臺灣臺中地
    方法院以110年度聲字第1494號裁定定應執行有期徒刑1年8
    月確定。又因犯如附表編號6所示之罪刑，經本院以109年度
    桃簡字第806號判決判處有期徒刑3月確定，有上開判決書、
    裁定、臺灣高等法院被告前案紀錄表等各1份在卷可稽。其
    中受刑人所犯如附表編號1至5所示之罪所處之刑已不得易科
    罰金，附表編號6所示之罪所處之刑得易科罰金，惟受刑人
    業於民國111年1月21日向檢察官聲請就如附表所示之罪合併
    定應執行刑，此有「臺灣桃園地方檢察署依102年1月23日修
    正之刑法第50條調查受刑人是否聲請定應執行刑調查表」1
    份在卷可稽（執聲卷第5頁），已合定刑要件。又受刑人所
    犯如附表編號1至5所示之罪刑曾定應執行刑，依前揭說明，
    本院就附表之案件再為定應執行刑之裁判時，除遵守外部界
    限外，並應在前開裁判所定應執行刑加計其餘宣告刑之總和
    範圍內定應執行刑。茲聲請人以本院為犯罪事實最後判決之
    法院，聲請就上開6罪定其應執行刑，本院審認核屬正當，
    並審酌受刑人所犯如附表所示各罪之罪質差異、時間差距、
    犯罪情形及受刑人未表示意見（見本院卷第51至53頁）等節
    ，兼顧刑罰衡平之要求及矯正受刑人之目的等一切情狀，定
    其應執行刑如主文所示。另受刑人所犯如附表編號6所示之
    罪刑雖係得易科罰金之罪，但因與附表編號1至5所示不得易
    科罰金之罪刑合併處罰結果而不得易科罰金，揆諸前揭說明
    ，於定應執行刑時原可易科部分所處之刑，即無庸諭知易科
    罰金之折算標準，併此敘明。
四、依刑事訴訟法第477條第1項，刑法第50條、第53條、第51條
    第5款，裁定如主文。
中　　華　　民　　國　　111 　年　　4 　　月　　15　　日
                  刑事第十五庭  法　官　林岷奭
以上正本證明與原本無異。
如不服本裁定，應於裁定送達後5 日內向本院提出抗告狀。
　　　　　　　　　　　　　　　  書記官　林慈思　　　　　
中　　華　　民　　國　　111 　年　　4 　　月　　19　　日
附表：受刑人陳邦瑋定應執行刑案件一覽表
編號  1 2 3 罪名  竊盜罪 駕駛動力交通工具而吐氣所含酒精濃度達每公升零點二五毫克以上 駕駛動力交通工具而吐氣所含酒精濃度達每公升零點二五毫克以上 宣告刑  有期徒刑5月 有期徒刑6月 有期徒刑6月，併科罰金新臺幣6萬元 犯罪日期  109年7月30日 109年7月30日 109年10月29日 偵查機關 年度案號  臺灣彰化地方檢察署109年度偵字第10268號 臺灣彰化地方檢察署109年度偵字第10268號 臺灣臺中地方檢察署109年度偵字第32928號（誤載部分逕予更正） 最後事實審 法院 臺灣彰化地方法院 臺灣彰化地方法院 臺灣臺中地方法院  案號 109年度簡字第1749號 109年度簡字第1749號 109年度中交簡字第3102號  判決日 109年10月29日 109年10月29日 109年11月30日 確定判決 法院 臺灣彰化地方法院 臺灣彰化地方法院 臺灣臺中地方法院  案號 109年度簡字第1749號 109年度簡字第1749號 109年度中交簡字第3102號  確定日 109年12月17日 109年12月17日 110年1月18日 是否為得易科罰金之案件  是 是 是 備註  臺灣彰化地方檢察署110年度執字第286號 臺灣彰化地方檢察署110年度執字第286號 臺灣臺中地方檢察署110年度執字第2025號   編號1至2經原判決定應執行有期徒刑9月確定。     編號1至3經臺灣臺中地方法院以110年度聲字第761號裁定定應執行有期徒刑1年2月確定。     編號1至4經臺灣臺北地方法院以110年度聲字第588號裁定定應執行有期徒刑1年5月確定。     編號1至5經臺灣臺中地方法院以110年度聲字第1494號裁定定應執行有期徒刑1年8月確定。   

編號  4 5 6 罪名  犯商業會計法第71條第1項填製不實罪 侵入住宅竊盜罪 傷害罪 宣告刑  有期徒刑6月 有期徒刑7月 有期徒刑3月 犯罪日期  107年12月12日起至107年12月27日止 109年6月7日 108年2月24日 偵查機關 年度案號  臺灣臺北地方檢察署108年度偵字第12738號 臺灣臺中地方檢察署109年度偵字第18391號 臺灣桃園地方檢察署109年度偵字第4848號 最後事實審 法院 臺灣臺北地方法院 臺灣臺中地方法院 臺灣桃園地方法院  案號 109年度訴字第385號 110年度易字第2092號 109年度桃簡字第806號  判決日 109年12月27日 110年1月21日（誤載部分逕予更正） 110年8月6日 確定判決 法院 臺灣臺北地方法院 臺灣臺中地方法院 臺灣桃園地方法院  案號 109年度訴字第385號 110年度易字第2092號 109年度桃簡字第806號  確定日 110年1月30日 110年3月9日 110年9月8日 是否為得易科罰金之案件  是 否 是 備註  臺灣臺北地方檢察署110年度執字第1384號 臺灣臺中地方檢察署110年度執字第3736號（誤載部分逕予更正） 臺灣桃園地方檢察署110年度執字第11741號             編號1至4經臺灣臺北地方法院以110年度聲字第588號裁定定應執行有期徒刑1年5月確定。     編號1至5經臺灣臺中地方法院以110年度聲字第1494號裁定定應執行有期徒刑1年8月確定。